【裁判字號】    97,簡,103
【裁判日期】    971110
【裁判案由】    妨害公務等
【裁判全文】
臺灣桃園地方法院簡易判決               97年度簡字第103號
公  訴  人  臺灣桃園地方法院檢察署檢察官
被      告  乙○○
上列被告因妨害公務等案件，經檢察官提起公訴（96年度偵字第
23073 號），被告於準備程序中自白犯行，經本院合議庭裁定本
件改由受命法官逕以簡易判決處刑，本院判決如下：
    主  文
乙○○損壞公務員職務上掌管之物品罪，累犯，處有期徒刑陸月
，如易科罰金，以新臺幣壹仟元折算壹日。
    事  實
一、乙○○曾因施用毒品案件，經臺灣花蓮地方法院於民國95年
    4月25日以95年度簡字第305 號判處有期徒刑3月，復經臺灣
    花蓮地方法院於95年9月19日以95年度簡上字第84 號撤銷改
    判有期徒刑6 月確定。又因施用毒品案件，經臺灣板橋地方
    法院96年3月8日以95年度簡字第6669號判處有期徒刑3 月確
    定，上開2罪接續執行，並經臺灣板橋地方法院以96 年度聲
    減字第1402號分別減為3月、1月又15日，並定應執行有期徒
    刑4月確定，於96年7月16日執行完畢。詎其猶不知悔改，復
    於96年9月10日19 時許，駕駛不知情之陳秀英所有車牌號碼
    U8- 9146號自用小客車，搭載王千茹（業經臺灣桃園地方法
    院檢察官以96年度偵字第23073 號為不起訴處分確定），並
    將摻有第一級毒品海洛因之香菸6 支置於駕駛座內（所涉持
    有毒品部分，另經臺灣桃園地方法院檢察署偵辦中），途沿
    桃園縣桃園市○○路，行經寶山路口時，適桃園縣政府警察
    局桃園分局同安派出所之員警葉士銘於上開路段執行取締交
    通違規之勤務，乙○○因擔心車內之第一級毒品海洛因為警
    查獲，加速往經國路逃逸，且沿途不段變換車道以圖逃避葉
    士銘追逐。迨乙○○駕車逃至三民路及成功路口時，正逢紅
    燈，有眾多車輛停於該路口而無法順利駛離，竟基於妨害公
    務之接續犯意，向右衝撞葉士銘所騎乘車牌號碼ME5-493號
    之巡邏機車，施強暴於葉士銘，迫使葉士銘將機車騎乘至人
    行道上閃避。葉士銘見上開路口號誌為紅燈，車輛無法行駛
    之際，隨即下車至乙○○所駕駛之自用小客車駕駛座車窗旁
    ，拍打車窗，喝令乙○○下車接受檢查，詎乙○○不從指示
    ，遂倒車駛上右側人行道上，因遭停放至該人行道上之葉士
    銘所駕駛之巡邏機車及行人甲○○所駕駛其妻林玉燕所有車
    牌號碼NZT-053重型機車擋住去路，竟基於毀損公務員職務
    上掌管之物品之接續犯意，駕車猛力衝撞上開警用機車，致
    上開警用機車機車車手、左煞車拉趕、手柄前蓋、前導流、
    左後照鏡、三角台等損壞，另基於毀損之犯意，撞擊甲○○
    之重型機車，致重型機車全毀，致生損害於甲○○，以利其
    逃逸。經葉士銘鳴槍射擊乙○○所駕駛之車輛左後輪後，乙
    ○○仍駕車朝成功路3段虎頭山方向前去，而前來支援之桃
    園分局青溪派出所員警林家豪見狀，立即騎乘車牌號碼
    JM3-183 號之巡邏機車追擊乙○○至成功橋，此時，乙○○
    竟緊急煞車，趁林家豪騎乘警用機車接近其該車之駕駛座時
    ，施強暴於林家豪，駕車向左撞擊林家豪2次，致林家豪受
    有左、右小腿及左膝挫傷之傷害（傷害部分，未據林家豪告
    訴），並使林家豪職務上所掌管之巡邏機車鎖頭全組等損壞
    。乙○○駕車至桃園市○○路○段54號前，因該車左後輪遭
    警射擊業已無法發動，遂與王千茹下車逃逸。嗣經林家豪趕
    至現場後，藉路人指認發現藏身在現場附近人群中之王千茹
    ，而乙○○已逃匿無蹤。
二、案經甲○○及桃園縣政府警察局桃園分局報告臺灣桃園地方
    法院檢察署檢察官偵查起訴。
    理  由
一、按檢察官依通常程序起訴，經被告自白犯罪，法院認為宜以
    簡易判決處刑者，得不經通常審判程序，逕以簡易判決處刑
    ，刑事訴訟法第449條第2項定有明文。本案被告乙○○就檢
    察官起訴之犯罪事實坦承不諱，本院認宜以簡易判決處刑，
    爰依前開規定，不經通常審判程序，由受命法官逕以簡易判
    決處刑，合先敘明。
二、訊據被告乙○○對於上開事實均坦承不諱，核與證人王千茹
    於警詢、偵查之證述（見偵卷第9至12、93至94 頁）、證人
    即員警葉士銘、員警林家豪於偵查中之證述（見偵卷第66至
    68頁及證人即告訴人甲○○於警詢之指訴（見偵卷第24至25
    頁）情節相符，並有桃園縣政府警察局桃園分局同安派出所
    員警葉士銘出具之職務報告書1份（見偵卷第30 頁）、中華
    民國交通部汽車行車執照1份（見偵卷第37 頁）、現場照片
    42張（見偵卷第38至58頁）、車牌號碼M E5-493號警用機車
    估價單、車牌號碼JM3-183 警用機車維修表、廢機動車輛讓
    渡切結書各1份（見偵卷第112至114 頁）附卷可憑。本案事
    證已臻明確，被告犯行堪以認定，應依法論科。
三、核被告所為，係犯刑法第135條第1項妨害公務罪、第138 條
    損壞公務員職務上掌管之物品罪、第354 條毀損罪。被告基
    於妨害公務及損壞公務員職務上掌管物品之犯意，於時間、
    空間密切接近之情況下，接續侵害相同法益，均為接續犯，
    分別成立一個妨害公務罪及一個損壞公務員職務上掌管之物
    品罪。被告以一施強暴脅迫之犯行，同時觸犯上開3 罪名，
    屬異種想像競合犯，依刑法第55條之規定，應從一重之損壞
    公務員職務上掌管之物品罪處斷。被告前有如事實欄所載之
    犯罪科刑執行情形，有臺灣高等法院被告前案紀錄表1 份在
    卷可稽，其於5 年內故意再犯本案有期徒刑以上之罪，係為
    累犯，應依刑法第47條第1 項之規定加重其刑。爰審酌被告
    為避免查緝，遂妨害員警執行攔檢之公務，並駕車衝撞員警
    葉士銘、林家豪職務上掌管之巡邏車，妨害公務之執行及行
    人甲○○之重型機車，其犯罪動機、目的、手段均屬惡劣，
    原難輕縱，惟念其犯後坦承全部犯行，態度尚可，且告訴人
    甲○○不要求被告賠償（有本院辦理刑事案件電話記錄查詢
    表在卷可稽）暨被告之素行、智識程度等一切情狀，量處如
    主文所示之刑，並諭知易科罰金之折算標準。
四、據上論斷，應依刑事訴訟法第449條第2項、第3 項，刑法第
    135條第1項、第138條、第354條、第47條第1項、第55 條、
    第41條第1項前段，刑法施行法第1條之1第1項、第2 項前段
    ，逕以簡易判決處刑如主文。
五、本件係依刑事訴訟法第451條之1第3 項之請求所為之科刑判
    決，依同法第455條之1第2 項規定，被告、檢察官均不得上
    訴。
本案經檢察官黃珮如到庭執行職務。
中    華    民    國    97    年    11    月    10    日
                  刑事第十一庭    法  官  汪曉君
上正本證明與原本無異。
本件不得上訴。
                                  書記官  林怡君
中    華    民    國    97    年    11    月    13    日
附錄本案論罪科刑法條：
中華民國刑法第135條
對於公務員依法執行職務時，施強暴脅迫者，處3 年以下有期徒
刑、拘役或3 百元以下罰金。
意圖使公務員執行一定之職務或妨害其依法執行一定之職務或使
公務員辭職，而施強暴脅迫者，亦同。
犯前二項之罪，因而致公務員於死者，處無期徒刑或7 年以上有
期徒刑；致重傷者，處3 年以上、10年以下有期徒刑。
中華民國刑法第138條
毀棄、損壞或隱匿公務員職務上掌管或委託第三人掌管之文書、
圖畫、物品，或致令不堪用者，處 5 年以下有期徒刑。
中華民國刑法第354條
毀棄、損壞前二條以外之他人之物或致令不堪用，足以生損害於
公眾或他人者，處二年以下有期徒刑、拘役或五百元以下罰金。


司法院資訊處製作；財團法人民間司法改革基金會備份。
